臺灣彰化地方法院刑事判決　　　　　　　　　　　　九十一年度易字第一一一四號
　　公　訴　人　臺灣彰化地方法院檢察署檢察官
　　被　　　告　乙○○　女三十.
右列被告因賭博等案件，經檢察官聲請簡易判決處刑（九十一年度偵字第六０五四號
），本院員林簡易庭認不宜以簡易判決處刑，簽移由普通庭依通常程序審理（九十一
年度員簡字第二六八號），本院判決如左：
        主  文
乙○○連續意圖營利，聚眾賭博，處有期徒刑肆月，如易科罰金，以佰元折算壹日
。緩刑年。扣案之簽單伍張、估價單壹本均沒收之。
        事  實
一、乙○○基於意圖營利之概括犯意，自民國九十年三月初某日起，連續以其位於彰
    化縣員林鎮○○里○○路○段三七巷三三五弄六號住處，充為公眾得出入之賭博
    場所，並設置俗稱「六合彩」之簽賭站，提供該處場所招攬、聚集不特定賭客簽
    選六合彩號碼賭博財物。簽賭種類有俗稱「二星」、「三星」及「四星」等賭法
    ，參與賭博之賭客每簽選一組號碼需付新臺幣（下同）八十五元之賭資與乙○○
    ，再以每星期二、四開獎之香港六合彩中獎號碼所組合之數字為據，凡簽中「二
    星」或「三星」一支，均可各得五十七倍之彩金，簽中「四星」一支可得七百倍
    之彩金，若未簽中則賭資歸由乙○○取得，以此方式營利。嗣九十一年九月三日
    下午四時四十五分許，為警在上址查獲，並起出其所有、經營簽賭站供賭博所用
    之工具六合彩簽單五張、估價單一本（其上載有簽賭之號碼）等物扣案。
二、案經彰化縣警察局員林分局報請臺灣彰化地方法院檢察署檢察官偵查後聲請簡易
    判決處刑，經本院改依通常程序審判。
        理  由
一、訊據被告乙○○固坦承為警查扣之簽單五張及估價單一本（其上載有簽賭之號碼
    ）為其所有之物等情不諱，然矢口否認涉有何右揭犯行，辯稱：扣案之簽單上所
    載資料為伊自己隨手亂寫，係假設自己如果簽這些牌，開獎後會中多少錢，伊並
    未經營六合彩云云。惟查：右揭事實，業據被告於警、偵訊時供述綦詳，並有警
    方會同被告依扣案簽單計算之六合彩金額統計表一份在卷可稽，且經證人即查獲
    員警丙○○、甲○○及協助計算扣案簽單所示彩金之警員丁○○等人，於本院訊
    問及審理時到庭證述明確，堪認被告於警、偵訊時之自白為可信；被告事後於本
    院審理時空言否認犯行，尚無可採。此外，復有被告所有、經營簽賭站供賭博所
    用之工具簽單五張及估價單一本（其上載有簽賭之號碼）扣案可佐，本件事證明
    確，被告犯行洵堪認定。
二、查被告意圖營利，提供上開場所，聚眾賭博，且身兼決定勝負於偶然變數之賭徒
    身分，與其他不特定之簽賭者同在充為公眾得出入場所之上址住處對賭，核被告
    所為，係犯刑法第二百六十六條第一項前段之在公眾得出入之場所賭博財物罪、
    第二百六十八條之意圖營利，供給賭博場所罪及意圖營利，聚眾賭博罪。公訴人
    雖未敘及被告自九十年三月初某日起至九十一年八月中旬某日止之前揭經營「六
    合彩」簽賭站之連續在公眾得出入之場所賭博財物、連續意圖營利，供給賭博場
    所及連續意圖營利，聚眾賭博等犯行，然上開部分與起訴書所載被告連續在公眾
    得出入之場所賭博財物、連續意圖營利，供給賭博場所及連續意圖營利，聚眾賭
    博等犯行部分，分別有連續犯之裁判上一罪關係而為起訴效力所及，本院自應併
    予審判，附此敘明。又被告於當期香港六合彩開獎前多次接受簽賭之行為，均係
    當次意圖營利供給賭博場所、意圖營利聚眾賭博及在公眾得出入之場所賭博財物
    犯行之接續行為。再被告以一行為觸犯意圖營利供給賭博場所罪、意圖營利聚眾
    賭博罪及在公眾得出入之場所賭博財物罪之三罪名，屬想像競合犯，依刑法第五
    十五條之規定，應從情節較重之意圖營利聚眾賭博罪處斷。另被告先後多次之犯
    行，時間緊接，犯罪構成要件相同，顯係基於概括之犯意反覆為之，應依連續犯
    之規定論以一罪，並依法加重其刑。爰審酌被告之素行良好、犯罪之動機、目的
    係為圖得自身不法之利益、經營六合彩賭博，供人簽賭，以從中獲取不法利益之
    手段、其經營六合彩賭博助長社會僥倖心理，使人廢時失業，易趨於遊惰，破壞
    社會善良風俗及經濟秩序之所生危害及犯罪後之態度等一切情狀，量處如主文所
    示之刑，並諭知易科罰金之折算標準。末查，被告前未曾受有期徒刑以上刑之宣
    告，有臺灣彰化地方法院檢察署刑案資料查註紀錄表及臺灣高等法院被告全國前
    案紀錄表各一份在卷可憑，被告經此科刑教訓，當知警惕而無再犯之虞，本院認
    其所宣告之刑，以暫不執行為適當，爰併諭知緩刑三年，以勵自新。
三、扣案之為警當場查扣之被告所有簽單五張（附於警卷內）、載有簽賭號碼之估價
    單一本，均係賭博所用之器具，均應依刑法第二百六十六條第二項之規定宣告沒
    收之【按關於沒收之規定，刑法分則有特別規定者，應優先於刑法總則第三十八
    條沒收規定之適用。本件被告一行為同時觸犯刑法第二百六十六條第一項前段及
    同法第二百六十八條二罪名，依同法第五十五條規定從一重之意圖營利聚眾賭博
    罪處斷；惟警方當場查獲之簽單五張及載有簽賭號碼之估價單一本，均係賭博所
    用之工具，而刑法第二百六十六條第二項規定：當場賭博之器具，不問屬於犯人
    與否，沒收之，係採義務沒收主義，自應優先於採職權主義之刑法第三十八條第
    一項第二款而適用（最高法院七十九年臺上字第五一三七號判例意旨及最高法院
    八十七年度臺非字第二０七號判決意旨參照）】。至被告為警查獲時雖另扣得傳
    真機一台，惟被告否認上開傳真機一台係供本件經營「六合彩」賭博所用之物，
    參以證人即查獲員警丙○○於本院訊問時供稱傳真機係在被告上開住處櫃子裏起
    獲，當時並未插電等語，及扣案之簽單均係手寫，且簽單之紙質並非傳真紙等情
    ，尚乏積極證據足認前開扣案之傳真機一台，與被告本件經營「六合彩」之賭博
    犯行有所關聯，爰不予宣告沒收，併予敘明。
據上論斷，應依刑事訴訟法第四百五十二條、第二百九十九條第一項前段，刑法第五
十六條、第二百六十八條、第二百六十六條第一項前段、第二項第五十五條、第四
十一條第一項前段、第七十四條第一款，罰金罰鍰提高標準條例第一條前段、第二條
，判決如主文。
本案經檢察官黃鼎鈞到庭執行職務
中      華      民      國    九十一    年     十二     月    三十一    日
                                臺灣彰化地方法院刑事第三庭
                                    法      官  李  雅  俐
右正本證明與原本無異。
如不服本判決，應於判決送達後十日內，向本院提出上訴狀（須附繕本）。
                                    法院書記官  陳  佳  宏
中      華      民      國    九十二    年     一       月      六      日
附錄本案所犯法條：
刑法第二百六十六條：
在公共場所或公眾得出入之場所賭博財物者，處一千元以下罰金。但以供人暫時娛樂
之物為賭者，不在此限。
當場賭博之器具與在賭檯或兌換籌碼處之財物，不問屬於犯人與否，沒收之。
刑法第二百六十八條：
意圖營利，供給賭博場所或聚眾賭博者，處三年以下有期徒刑，得併科三千元以下罰
金。
